Inventaris van het archief van het Nederlandse Consulaat te Saigon (Vietnam), (1923) 1945-1954
Nationaal Archief, Den Haag
Nederlands Consulaat te Saigon (Vietnam)
Consulaat Saigon, 1945-1954
1923-1954
merendeel 1945-1954
Z21135
0.30 meter; 22 inventarisnummers.
Normale geschreven, getypte en gedrukte documenten, geen bijzondere handschriften.
Nationaal Archief, Den Haag
Consulaat te Saigon (Vietnam)
Het archief van het Consulaat Saigon bevat voor de jaren 1945-1954 stukken betreffende de organisatie en het personeel, juridische aangelegenheden betreffende uitlevering, opsporing en ondervraging van oorlogsmisdadigers, betreffende de commissie Opsporing Nederlands-Indische Eigendommen en correspondentie met het bureau voor Oorlogsschade te Batavia. Verder zijn er stukken betreffende de wegens pest besmet verklaarde haven van saigon (1928), oorlogsgraven van in Frans-Indo-China overleden Nederlanders en opening van een luchtvaartlijn.
Archiefvorming
Geschiedenis van het archiefbeheer
De verwerving van het archief
Het archief is krachtens bepalingen van de Archiefwet overgebracht.
2.05
Aanwijzingen voor de gebruiker
Openbaarheidsbeperkingen
Deels openbaar, deels beperkt openbaar (A).
Materiële beperkingen
Aanvraaginstructie
Openbare archiefstukken kunnen online worden aangevraagd en gereserveerd. U kunt dit ook via de terminals in de studiezaal van het Nationaal Archief doen. Om te kunnen reserveren dient u de volgende stappen te volgen:
U maakt een profiel aan op www.gahetna.nl, en logt vervolgens in
Via de archiefinventaris (alleen de beschrijvingen met rode nummers) selecteert u het gewenste archiefstuk door op de knop 'Reserveren' te klikken
In het volgende scherm geeft u aan op welke dag u het archiefstuk wilt inzien
Indien u zich bevindt in de studiezaal en een tafelnummer heeft ontvangen kunt u dit nummer vermelden. Als u geen tafelnummer heeft kunt u tafelnummer 777 laten staan
Vervolgens bevestigt u uw reservering door deze te versturen.
Verwant materiaal
Beschikbaarheid van kopieën
Beschrijving van de series en archiefbestanddelen
- ALGEMEEN
  - Inhoudsopgaven van stukken en dossiers van het archief van het vice-consulaat te Saigon, 1937-1939.; 2186; 1 omslag
  - Inventaris en rubriekenlijst van het gezantschap/consulaat te Saigon, z.d.; 2187; 1 omslag
- ORGANISATIE EN PERSONEEL, 1
  - Stukken betreffende het personeel werkzaam bij het consulaat te Saigon, 1923-1949.; 2188-2193; 6 omslagen
    - Dooren de Jong, E.L.G. den, consul-generaal, 1946-1949, 2188
      Openbaarheid beperkt tot 1 januari 2025
    - Keyzer, W., kapitein van Speciale Diensten van de Militaire Luchtvaart, 1946-1949, 2189
    - Meijeringh, E.F., consul, 1923, 2190
    - Sauer, M.J., vice-consul, 1936-1937, 2191
    - Valck Lucassen, Th.F., waarnemend consul, 1948-1949, 2192
    - Consuls-generaal en plaatsvervangend consuls-generaal, 1947-1949, 2193
  - Ingekomen en uitgegane stukken van kapitein M.A.E. Kalker van het consulaat te Saigon, 1946-1947.; 2194; 1 pak
  - Stukken betreffende het door de ambassade te Nanking gezonden archief van het consulaat te Hanoi over de periode van 1934-1943 aan de waarnemend consul te Saigon, 1948.; 2195; 1 omslag
- JURIDISCHE AANGELEGENHEDEN, 3
  - Stukken betreffende de uitlevering, opsporing en ondervraging van oorlogsmisdadigers, 1944-1949.; 2196; 1 omslag
  - Stukken betreffende de commissie Opsporing Nederlands-Indische Eigendommen (CONIE), 1946-1949.; 2197-2202; 5 omslagen en 1 pak
    - Afwikkeling van zaken en de instelling van het bureau voor Oorlogsschade, 1946-1949, 2197
    - Financiële verantwoording, 1946-1948, 2198
    - Handel in tin en kinine, 1946-1947, 2199
    - Mededelingen over Nederlands-Indische eigendommen, 1946, 2200
    - Oprichting en werkzaamheden, 1946-1947, 2201; pak
    - Verslagen van vergaderingen, besprekingen en bezoeken, 1946, 2202
- OPENBARE GEZONDHEIDSZORG, 4
  - Ingekomen brief van de dienst der Volksgezondheid te Weltevreden over de toepassing van het Faciliteitenbesluit van 18 oktober 1921, nr. 13628 op schepen die komen uit de wegens pest besmet verklaarde haven Saigon, 1928.; 2203; 1 omslag
  - Stukken betreffende de oorlogsgraven van Nederlanders overleden in Frans Indo-China, 1947-1949.; 2204; 1 omslag
- VERKEER EN VERVOER, 5
  - Stukken betreffende de totstandkoming van een Nederlands-Indische Regeringsluchtlijn Batavia-Singapore-Saigon, 1946.; 2206; 1 omslag
  - Correspondentie met het bureau voor Oorlogsschade te Batavia over schipbreuken, scheepsbranden, averij en gezonken schepen, 1946-1948.; 2207; 1 omslag
  - Stukken betreffende de financiële afwikkeling met Frankrijk van de militaire luchtvaartlijn Batavia-Saigon, 1947-1948.; 2208; 1 omslag